【裁判字號】    98,易,3536
【裁判日期】    981123
【裁判案由】    傷害
【裁判全文】
臺灣臺中地方法院刑事判決              98年度易字第3536號
公  訴  人  臺灣臺中地方法院檢察署檢察官
被      告  乙○○
上列被告因傷害案件，經檢察官提起公訴（98年度偵字第21129
號），本院判決如下：
    主    文
本件公訴不受理。
    理    由
一、公訴意旨詳如附件起訴書所載。
二、按告訴乃論之罪，其告訴經撤回者，應諭知不受理之判決，
    並得不經言詞辯論為之，此為刑事訴訟法第三百零三條第三
    款、第三百零七條所明定。本件被告乙○○經檢察官以刑法
    第二百七十七條第一項之傷害罪提起公訴，依刑法第二百八
    十七條規定屬告訴乃論之罪。茲經告訴人甲○○於第一審辯
    論終結前撤回告訴，有聲請撤回告訴狀在卷可稽，爰不經言
    詞辯論，諭知不受理之判決。
據上論斷，應依刑事訴訟法第三百零三條第三款，第三百零七條
，判決如主文。
中    華    民    國    98    年     11   月    23    日
                        刑事第十三庭  法  官  蔡建興
上正本證明與原本無異。
如不服本判決，應於收受送達後10日內向本院提出上訴書狀（應
敘述具體理由並附繕本）。
上訴書狀如未敘述理由，應於上訴期間屆滿後20日內補提理由書
於本院。
                                      書記官  黃英寬
中    華    民    國    98    年     11   月    23    日
附件：
臺灣臺中地方法院檢察署檢察官起訴書                  政股
                                     98年度偵字第21129號
    被      告  乙○○  男  42歲（民國○○年○月○日生）
                        住臺中縣豐原市○○○路124號
                        居臺中縣豐原市○○路185巷25號2樓
                          之2
                        國民身分證統一編號：Ｚ000000000號
上列被告因傷害案件，業經偵查終結，認應該提起公訴，茲將犯
罪事實及證據並所犯法條分敘如下：
        犯罪事實
一、乙○○於民國98年7月10日上午7時許，在臺中市○○區○○
    路與安順二街口之某計程車休息站內，因細故與甲○○發生
    爭執後，竟基於傷害人身體之犯意，徒手毆打甲○○之左臉
    ，致甲○○受有顏面淤挫傷之傷害。
二、案經甲○○訴由臺中市警察局第五分局報告偵辦。
        證據並所犯法條
一、訊之被告乙○○固坦承有於前揭時、地與告訴人甲○○發生
    爭執並有肢體碰觸之情，惟矢口否認有上開犯行。惟查，上
    揭犯罪事實，業經告訴人甲○○於警詢時及偵查中指訴綦詳
    ，核與證人盧澤龍證述之情節相符，復有中國醫藥大學附設
    醫院之診斷證明書 1紙附卷可參。足認被告所辯，不足採信
    ，其犯嫌應堪認定。
二、核被告所為，係犯刑法第277條第1項之傷害罪嫌。
三、依刑事訴訟法第251條第1項提起公訴。
  此  致
臺灣臺中地方法院
中    華    民    國    98    年    9     月    30    日
                              檢  察  官    丙 ○ ○
本件正本證明與原本無異
中    華    民    國    98    年    10    月    16    日
                              書  記  官    李 思 翰
所犯法條：
中華民國刑法第277條第1項
傷害人之身體或健康者，處3年以下有期徒刑、拘役或1千元以下
罰金。


司法院資訊處製作；財團法人民間司法改革基金會備份。
